# Protokoll 06.05.2022, Bern, 14:00 
## Anwesend 
Assistent: Dominik Fischli

PSE Team: Dario Marti, Renato Oester, Julien Gaumez, Ramona Christen _(Protokoll)_
## Entschuldigt
Raphael Fehr
# Traktanden

[Feedback](#feedback-assistent) 

[Status](#status)

[Varia](#varia)

[Beschluss](#beschluss)

# Feedback Assistent
## 3. Iteration
* Analyse erstellen

## Risikoanalyse
* Falls Personalausfälle eintreten sollte als Gegenmassnahme Puzzle informiert werden um möglicherweise Tasks aus dem Sprint zu entfernen

## 

# Status
//Status der Personen und untendran die Erklärung 

![Status](https://img.shields.io/badge/Ramona_Christen-green-green)

Konnte _[#564](https://github.com/puzzle/cryptopus/issues/564) LOG: Encryptable read access_ soweit abschliessen und wartet nun auf letzte Review. Wird nun an _[#568](https://github.com/puzzle/cryptopus/issues/568) LOG: Personal activity log_ mitarbeiten.

![Status](https://img.shields.io/badge/Dario_Marti-green-green)

Konnte Specs für _[#564](https://github.com/puzzle/cryptopus/issues/564) LOG: Encryptable read access_ fertigstellen und hat Testkonzept erfasst und aufgeschrieben. arbeitet nun an _[#598](https://github.com/puzzle/cryptopus/issues/598) TECH: Add support for postgresql and pg search_.

![Status](https://img.shields.io/badge/Renat_Oester-orange-green)

Arbeitet an fertigstellung von Recent Credential. Muss auf Review von Puzzle warten aber erwartet nicht mehr all zu viel Aufwand, da bereits Feedback vorhanden ist. Wird als nächstes an _[#383](https://github.com/puzzle/cryptopus/issues/383) CCLI: Login Command Button_.

![Status](https://img.shields.io/badge/Julien_Gaumez-orange-orange)

Arbeitet an _[#568](https://github.com/puzzle/cryptopus/issues/568) LOG: Personal activity log_ (mit Raphael). Kommt nicht so schnell vorwärts wie gehofft.


# Varia 

Fragen zur Dokumentation: 
* Allgemein: An Puzzle Richtlinien halten -> mit ihnen Absprechen welche Art von Dokumentation sie brauchen.
* Design Dokumentation (UML, Sequenzdiagramm): nicht nötig, da das Design von Puzzle vorgegeben wurde.
* Quellcode-Dokumentation: Puzzle will keine Kommentare (wie Javadoc) im Code.
* Benutzerhandbuch: Mit Puzzle absprechen, ob sie von uns noch etwas dokumentiert haben wollen.
* Testkonzept: Wird von Dario gemacht 

# Beschluss 
* Nächstes Meeting: 13.5.2022 14:00
* Dokumentation mit Puzzle absprechen
* Interationsanalyse erstellen

